【裁判字號】    92,訴,2221
【裁判日期】    921231
【裁判案由】    毒品危害防制條例
【裁判全文】
臺灣板橋地方法院刑事判決                       九十二年度訴字第二二二一號
    公  訴  人  臺灣板橋地方法院檢察署檢察官
    被      告  甲○○
右列被告因違反毒品危害防制條例案件，經檢察官提起公訴（九十二年度毒偵字第二
二九一號），本院依簡式審判程序，判決如左：
    主  文
甲○○施用第一級毒品，處有期徒刑玖月。
    事  實
一、甲○○前因施用毒品案件，經本院依檢察官聲請，以八十九年度毒聲字第六七九
    三號裁定送觀察、勒戒後，因認無繼續施用毒品之傾向，而由臺灣板橋地方法院
    檢察署檢察官於民國八十九年十二月七日以八十九年度毒偵字第七三八二號為不
    起訴處分在案；又因施用第一級毒品及持有第二級毒品案件，施用部分經送觀察
    、勒戒後，認有繼續施用毒品之傾向，由本院以九十一年度毒聲字第四００九號
    裁定送強制戒治，並經檢察官就其施用及持有毒品犯行提起公訴，由本院以九十
    二年度訴字第二二八號分別判處有期徒刑七月、三月，並定其應執行刑八月確定
    （尚未執行，不構成累犯）。詎猶不知悔改，在停止戒治付保護管束期間，竟另
    行起意，於九十二年六月二十三日十時三十五分許為台灣板橋地方法院檢察署觀
    護人採尿之時回溯二十六小時內某時，在台北縣板橋市某處，以將第一級毒品海
    洛因及第二級毒品甲基安非他命同時放置於玻璃球上燒烤吸食之方式，施用第一
    級毒品海洛因及第二級毒品甲基安非他命；嗣因甲○○尚在停止戒治付保護管束
    期間，經台灣板橋地方法院檢察署觀護人通知於上揭日期報到並採尿送驗後，方
    知悉上情。甲○○因本案施用毒品案件，因違反保護管束應遵守事項情節重大，
    經本院依檢察官聲請，以九十二年度毒聲字第二二七七號裁定撤銷停止戒治，令
    入戒治處所施以強制戒治。
二、案經台灣板橋地方法院檢察署觀護人移送該署檢察官偵查起訴，本院於準備程序
    進行中，被告甲○○就被訴事實為有罪之陳述，經告知簡式審判程序之旨，並聽
    取公訴人、被告之意見後，本院合議庭裁定由受命法官獨任進行簡式審判程序。
    理  由
一、右揭犯罪事實，業據被告甲○○於本院準備程序、審理中自白不諱，其於九十二
    年六月二十三日向台灣板橋地方法院檢察署觀護人報到後所採集之尿液，經送台
    灣檢驗科技股份有限公司以酵素免疫分析法初驗、氣相層析質譜儀法複驗，其結
    果呈現鴉片類陽性及安非他命類陽性反應，另有該公司九十二年七月三日濫用藥
    物尿液檢驗報告一紙、台灣板橋地方法院檢察署受保護人管束人（被告）尿液檢
    體監管紀錄表一份在卷足參，足認被告上開自白，核與事實相符，堪採為本件判
    決之基礎。按尿液中能否驗出嗎啡及安非他命陽性反應，與海洛因、甲基安非他
    命之投與量、投與途徑、採尿時間、個人體質及檢測方法之靈敏度有關，惟一般
    而言，海洛因經注射或吸入人體後，約百分之八十於二十四小時內自尿中排出，
    其代謝物嗎啡之平均可檢出時限約為二十六小時，甲基安非他命經口服投與後約
    百分之七十於二十四小時內自尿液中排出，約百分之九十於九十六小時內自尿中
    排出，最長不可能超過四日，分別經行政院衛生署藥物食品檢驗局於八十一年九
    月八日以藥檢一字第八一一四八八五號、同年二月八日（八一）藥檢一字第００
    一一五六號函示明確，且為本院歷來辦理毒品案件職務上所知悉之事項；被告之
    尿液檢體，既同時呈現嗎啡、甲基安非他命陽性反應，且其係將二種毒品同時放
    置玻璃球上燒烤吸食，則被告確實於九十二年六月二十三日十時三十五分許為台
    灣板橋地方法院檢察署觀護人採尿之時回溯二十六小時內之某時，有施用第一級
    、第二級毒品之犯行，甚為明確。又被告前因施用毒品案件，經本院依檢察官之
    聲請，以八十九年度毒聲字第六七九三號裁定送觀察、勒戒後，因認無繼續施用
    毒品之傾向，而由台灣板橋地方法院檢察署檢察官於八十九年十二月七日以八十
    九年度毒偵字第七三八二號為不起訴處分在案；嗣其又因施用第一級毒品及持有
    第二級毒品案件，施用部分經送觀察、勒戒後，認有繼續施用毒品之傾向，由本
    院以九十一年度毒聲字第四００九號裁定送強制戒治，後因強制戒治已屆滿四月
    ，其成效經評定為合格，無繼續戒治之必要，而由本院以九十二年度毒聲字第一
    三一七號裁定停止戒治付保護管束，詎其於保護管束期間，再因本件施用毒品案
    件，違反保護管束應遵守事項情節重大，經本院以九十二年度毒聲字第二二七七
    號裁定撤銷停止戒治，令入戒治處所施以強制戒治等情，另有上開不起訴處分書
    、本院各該裁定、台灣高等法院被告全國前案紀錄表一份在卷可稽。綜合上開事
    證，本件事證明確，被告施用第一級、第二級毒品之犯行堪予認定，應依法論科
    。
二、按海洛因、甲基安非他命分屬毒品危害防制條例第二條第二項第一款、第二款規
    定之第一級、第二級毒品。是核被告甲○○所為，係犯毒品危害防制條例第十條
    第一項之施用第一級毒品罪，及同條第二項之施用第二級毒品罪。其持有海洛因
    、甲基安非他命之低度行為，為施用之高度行為所吸收，不另論罪。又被告係以
    將海洛因、甲基安非他命同時放置於玻璃球上燒烤吸食之方式施用毒品，業據其
    於本院審理中供承明確，佐以本件並查無任何證據足資證明被告係分別施用等情
    ，足認被告所稱情節，尚堪採信，是被告以一行為同時觸犯毒品危害防制條例第
    十條第一項、第二項之罪名，為想像競合犯，應依刑法第五十五條規定，從一重
    論以施用第一級毒品罪，公訴人認被告所犯上開二罪，犯意各別，行為互殊，應
    予分論併罰，容有未洽。爰審酌被告前已二度因施用毒品案件，獲得不起訴處分
    之寬典及經法院論罪科刑，猶未能戒除毒癮，反於停止戒治付保護管束期間再犯
    本罪，漠視法令之禁制，惟其施用毒品所生危害，尚以自戕健康為主，對他人生
    命、財產法益尚無明顯重大實害等一切情狀，量處如主文所示之刑，以示懲儆。
據上論斷，應依刑事訴訟法第二百七十三條之一第一項、第二百九十九條第一項前段
，毒品危害防制條例第十條第一項、第二項，刑法第十一條前段、第五十五條，判決
如主文。
本案經檢察官張云綺到庭執行職務。
中      華      民      國    九十二    年     十二     月    三十一    日
                                   臺灣板橋地方法院刑事第八庭
                                       法  官  劉元斐
右正本證明與原本無異。
如不服本判決，應於判決送達後十日內向本院提出上訴狀 (應附繕本) ，上訴於臺灣
高等法院。
                                          書記官    郭玉芬
中      華      民      國      九十三      年      一    月      五    日
附錄本件論罪科刑所引法條：
毒品危害防制條例第十條：
施用第一級毒品者，處六月以上五年以下有期徒刑。
施用第二級毒品者，處三年以下有期徒刑。


司法院資訊處製作；財團法人民間司法改革基金會備份。
